臺灣高雄地方法院刑事判決　　　　　　　96年度訴字第4668號
公　訴　人　臺灣高雄地方法院檢察署檢察官
被　　　告　甲○○
上列被告因毒品危害防制條例案件，經檢察官提起公訴（96年度
毒偵字第8990號、第8991號），被告於準備程序為有罪之陳述，
本院合議庭裁定由受命法官獨任行簡式審判程序，判決如下：
    主    文
甲○○犯施用第一級毒品罪共貳罪，均累犯，各處有期徒刑壹年
貳月，均減為有期徒刑柒月；扣案如附表所示之第一級毒品，沒
收銷燬之。應執行有期徒刑壹年壹月；扣案如附表所示之第一級
毒品，沒收銷燬之。
    事    實
一、甲○○前於民國93年間因施用毒品案件，經本院先後以93年
    度毒聲字第2506號、94年度毒聲字第284 號裁定送觀察、勒
    戒、強制戒治後，於94年9 月16日停止執行戒治出所（轉執
    行刑案徒刑），並於95年1 月30日執行期滿。再因施用第一
    級毒品案件，經本院以93年度訴字第1355號判決判處有期徒
    刑8 月確定，於93年11月3 日入監執行，甫於95年3 月27日
    執行完畢，翌（28）日出監（構成累犯）。詎其仍不知悔改
    並戒除毒癮，復基於施用第一級毒品海洛因之犯意，分別：
    (一)於96年1 月19日22時許，在高雄市三民區○○○路247 之
    14號住處，施用海洛因1 次，嗣於96年1 月22日19時許，在
    高雄市○○區○○街11號旁，因形跡可疑經警盤查，經其同
    意搜索身體，扣得海洛因1 包（驗前淨重0.057 公克，驗後
    淨重0.026 公克），並得其同意採尿送驗；(二)再另行起意，
    於96年1 月27日22時許，在高雄市三民區○○○路247 之14
    號住處，施用海洛因1 次，嗣於96年1 月29日13時許，因其
    為列管毒品人口，經警強制採尿送驗。上開2 次送驗結果，
    均呈毒品海洛因代謝後之嗎啡陽性反應，因而查悉上情（起
    訴書事實(一)、(二)重複，公訴人請求刪除(二)，(三)更正為(二)）。
二、案經高雄市政府警察局暨高雄市政府警察局三民第一分局移
    送臺灣高雄地方法院檢察署檢察官偵查起訴。
    理    由
一、本件被告所犯係死刑、無期徒刑、最輕本刑為3 年以上有期
    徒刑以外之罪，其於準備程序中就被訴事實為有罪之陳述，
    經法官告知簡式審判程序之旨，並聽取公訴人及被告之意見
    後，本院合議庭認無不得或不宜改依簡式審判程序進行之情
    事，依刑事訴訟法第273 條之1 第1 項、第284 條之1 規定
    ，裁定本件由受命法官獨任進行簡式審判程序，合先敘明。
二、上揭事實，業據被告於檢察官偵訊及本院審理中坦承不諱，
    並有高雄市政府警察局保安大隊扣押筆錄、扣押物品收據及
    目錄表、保安大隊黎明中隊嫌疑人尿液採證代碼表（檢體編
    號L 專96042） 各1 份、查獲毒品及現場照片6 紙（以上為
    事實(1)）；以及三民第一分局應受尿液採驗人尿液檢體採集
    送驗紀錄表1 份（事實(2)）在卷可資為證。再被告先後2次
    採尿送驗結果，均呈第一級毒品海洛因代謝後之嗎啡陽性反
    應，分別有高雄市立凱旋醫院96年1 月29日濫用藥物尿液檢
    驗報告、正修大學超微量研究科技中心96年2 月14日檢驗報
    告各1 紙附卷可佐。又扣案之白色粉末1 包（驗前淨重0.05
    7 公克，驗後淨重0.026 公克），經以GC/MS （氣相層析質
    譜儀分析法）檢驗結果，確呈第一級毒品海洛因成分，有高
    雄市立凱旋醫院96年2 月12日檢驗鑑定書1 份在卷足憑，顯
    見被告確有在上揭時地施用毒品海洛因之行為甚明，是被告
    上開自白與事實相符，洵堪採為認定事實之證據。
三、按犯毒品危害防制條例第10條之施用第一、二級毒品罪者，
    檢察官應先將被告送勒戒處所觀察、勒戒，經觀察、勒戒後
    ，認有繼續施用毒品之傾向者，應令入強制戒治處所施以強
    制戒治，並為不起訴之處分。又觀察、勒戒或強制戒治執行
    完畢釋放後，5 年內再犯第10條施用毒品之罪，檢察官應依
    法追訴，毒品危害防制條例第20條、第23條規定甚明。本件
    被告前因施用毒品案件，經本院先後以93年度毒聲字第2506
    號、94年度毒聲字第284 號裁定送觀察、勒戒、強制戒治後
    ，於94年9 月16日停止執行戒治，並於95年1 月30日執行完
    畢，有台灣高等法院被告前案紀錄表在卷足參，其於強制戒
    治執行完畢後5 年內，再為本件施用毒品犯行，依前述規定
    應予論罪科刑。
四、次按海洛因為毒品危害防制條例第2 條第2 項第1 款，依其
    成癮性、濫用性及對社會危害性所分級管制之第一級毒品。
    核被告甲○○所為，均係犯毒品危害防制條例第10條第1 項
    之施用第一級毒品罪。被告持有第一級毒品海洛因後進而施
    用，其持有之低度行為，應為施用之高度行為所吸收，均不
    另論罪。再原刑法第56條有關連續犯之規定業經修正（廢止
    ），於95年7 月1 日正式施行，依其修正理由之說明，係將
    本應各自獨立評價之數罪，回歸本來就應賦予複數法律效果
    之原貌。因此，就刑法修正施行後多次施用毒品之犯行，採
    一罪一罰，始符合立法本旨。是刑法修正施行後之多次施用
    犯行，除符合接續犯之要件外，各次均為各自獨立之行為，
    各具獨立性，其前後數次施用毒品行為間，自無密切不可分
    之關係，則應一罪一罰，即數罪併罰，合併定其應執行之刑
    （參最高法院96年度第9 次刑事庭會議決議）。本案被告先
    後2 次施用第一級毒品，犯意各異，時地有別，自應論以數
    罪併罰之。又被告前有如事實欄所示論罪科刑及執行之前科
    紀錄，並於95年3 月27日執行完畢，有台灣高等法院被告前
    案紀錄表在卷足參，其於有期徒刑執行完畢後，5 年以內再
    故意犯本件有期徒刑以上之罪，依刑法第47條第1 項規定，
    均構成累犯，各應予加重其刑。爰審酌被告前因施用毒品案
    件，經送觀察、勒戒、強制戒治執行後，仍不愛惜機會戒除
    毒癮，再為本件犯行，均屬累犯，顯見被告不知悔改施用毒
    品之惡習，惟念及被告犯後坦承犯行，及其施用毒品係戕害
    自身健康，並未危害他人等一切情狀，分別量處如主文所示
    之刑。復以被告本案2 次犯罪時間為96年1 月19日、同年1
    月27日，均係在96年4 月24日以前，符合中華民國九十六年
    罪犯減刑條例所定減刑條件，均予減刑二分之一，詳如主文
    所示，並依法定其應執行之刑，以資懲儆。
五、扣案如附表所示之第一級毒品海洛因1 包（驗前淨重0.057
    公克，驗後淨重0.026 公克），以及空包裝袋1 只，殘留上
    開毒品成分無法析離，應視同該毒品之一部分，依毒品危害
    防制條例第18條第1 項前段規定，不問是否為犯人即被告所
    有，併應諭知沒收銷燬之。至因檢驗所耗費之上開毒品，既
    已滅失，爰不另為沒收銷燬之諭知，附此敘明。
據上論斷，應依刑事訴訟法第273 條之1 第1 項、第284 條之1
、第299 條第1 項前段，毒品危害防制條例第10條第1 項、第18
條第1 項前段，刑法第11條、第47條第1 項、第51條第5 款，中
華民國九十六年罪犯減刑條例第2 條第1 項第3 款、第7 條、第
10條第1 項，判決如主文。
本案經檢察官乙○○到庭執行職務。
中　　華　　民　　國　　96　　年　　11　　月　　30　　日
                  刑事第三庭    法　官  李昆南
以上正本證明與原本無異。
如不服本判決應於收受本判決後10日內向本院提出上訴書狀，並
應敘述具體理由，如未敘述上訴理由者，應於上訴期間屆滿後20
日內補提理由書狀於本院（均須按他造當事人之人數附繕本）「
切勿逕送上級法院」。
中　　華　　民　　國　　96　　年　　11　　月　　30　　日
                                書記官  黃美玲
附表：（扣案應沒收銷燬之毒品）
      第一級毒品海洛因1 包（驗後淨重0.026 公克，及殘留毒
      品細末無法析離之空包裝袋1 只）
附錄本判決論罪之法條：
毒品危害防制條例第10條第1 項
施用第一級毒品者，處6 月以上5 年以下有期徒刑。
